【裁判字號】    92,易,445
【裁判日期】    920903
【裁判案由】    毀棄損壞等
【裁判全文】
臺灣士林地方法院刑事判決                          九十二年度易字第四四五號
    公  訴  人  臺灣士林地方法院檢察署檢察官
    被      告  甲○○
右列被告因毀棄損壞等案件，經檢察官提起公訴（九十一年度偵字第九三五八號），
本院判決如左：
    主  文
甲○○無罪。
    理  由
一、公訴意旨略以：被告甲○○於民國九十一年七月二十三日下午三時十五分許，駕
    駛車號Ｐ八─七０八三號自小客車，沿國道一號公路內側車道往北方向行駛至北
    上二十一公里處時，見同向外側車道由乙○○所駕駛之車號六Ｃ─六四五六號自
    小客車閃方向燈欲切入內側車道俾以超越前車，甲○○遂以閃大燈及按鳴喇叭方
    式示警，乙○○仍切入內側車道超越前車後又變換至外側車道，甲○○心生不滿
    搖下車窗罵人，乙○○未予理會，甲○○乃繼續駕車尾隨其後，嗣乙○○駛至內
    湖交流道北向出口匝道處適遇紅燈而停車等候，甲○○即將其車輛橫切在乙○○
    所駕車輛前，下車手持金屬棍棒走到乙○○車輛旁，乙○○見狀即將車門及車窗
    關上，甲○○竟公然對乙○○辱罵：「幹你娘、臭雞巴」等穢語（國、台語夾雜
    發音），並欲開啟車門要乙○○下車未果，竟基於毀損之犯意，以該金屬棍棒敲
    打乙○○所駕車輛，造成該車之前引擎蓋、左前葉子板、左前車門靠近把手部位
    等多處凹損，足以生損害於乙○○，嗣經乙○○報警循線查獲。因認被告涉有刑
    法第三百零九條第一項公然侮辱罪嫌及同法第三百五十四條毀損罪嫌。
二、公訴人認被告涉有公然侮辱、毀損罪嫌，主要係以告訴人之指訴及告訴人車輛照
    片為其論據。
三、惟按犯罪事實應依證據認定之，無證據不得推定其犯罪事實。又不能證明被告犯
    罪者，應諭知無罪之判決，刑事訴訟法第一百五十四條、第三百零一條第一項分
    別定有明文。又事實之認定，應憑證據，如未能發現相當證據，或證據不足以證
    明，自不能以推測或擬制之方法，為裁判基礎（最高法院四十年臺上字第八六號
    判例參照）。認定犯罪事實，所憑之證據，雖不以直接證據為限，間接證據亦包
    括在內，然無論直接或間接證據，其為訴訟上之證明，須於通常一般之人均不致
    有所懷疑，而得確信其為真實之程度者，始得據之為有罪之認定，倘其證明尚未
    達到此一程度，而有合理之懷疑存在時，即無從為有罪之認定（最高法院七十六
    年臺上字第四九八六號判例可資參照）。又告訴人之指訴，係以使被告受刑事訴
    追為目的，是其陳述是否與事實相符，仍應調查其他證據，以資審認（最高法院
    五十二年度台上字第一三００號判例要旨參照）。
四、訊之被告堅詞否認犯罪，辯稱：其雖係車號Ｐ八—七０八三號自小客車之車主，
    但告訴人所指九十一年七月二十三日下午三時許發生糾紛之時間，伊適在台北市
    士林區○○○路、克強街口附近，送粽子給案外人丙○○，伊並於該處克強街之
    7-ELEVEN超商購買水、香菸，有統一發票一紙及證人丙○○可證，不可能同時在
    高速公路內湖交流道與告訴人發生糾紛等語。經查：
  (一)本件告訴人雖堅稱被告於九十一年七月二十三日下午三時十五分或二十五分左右
    （警訊指稱是三時二十五分，偵查中指稱是三時十五分）有右述公然侮辱、毀損
    之犯行。惟告訴人於最初報案時，於警訊中指稱與其發生糾紛有公然侮辱、毀損
    犯行之人，「年約三十至四十歲左右」（見九十一年七月二十三日警訊筆錄），
    而本件被告係三十二年一月四日出生，於九十一年七月二十三日案發時已年近六
    十歲，其年齡與告訴人指稱犯罪者之年齡差距甚大。告訴人嗣於偵查及本院審理
    中一再堅稱被告是當日出言侮辱、毀損其車輛之人，是否可採，已屬可疑。
  (二)況被告提出其於九十一年七月二十三日下午三時二十一分前往7-ELEVEN天強門市
    購買水、香煙之統一發票一紙，經查該天強門市位於台北市○○區○○街十三之
    一號。而證人丙○○於偵查中到庭證稱：被告於九十一年七月二十三日下午三時
    許，有前往台北市○○○路○段、克強街交岔口伊公司附近，拿一些粽子給伊，
    伊與被告在該處路邊被告之車內聊天，伊與被告大約在四點分手，因為當天正好
    是伊一位好友林宜輝之生日，伊中午才與林宜輝聚餐，所以印象特別深刻等語。
    雖證人丙○○為被告之小舅子，與被告有一定親誼，且其於本院審理時到庭證稱
    當日與被告會面時間在下午二時三十分至三時十五分左右，與其偵查中所述會面
    時間略有不符，惟證人丙○○若係因與被告之親誼而故意與被告勾串到庭為不實
    證述，則只要參考被告手上握有之7-ELEVEN統一發票上記載購物時間，當不致於
    就會面時間供述有此出入，且人之記憶本會隨時間經過而淡忘，是其於案發一年
    餘在本院作證時，證稱與被告會面之時間，與其偵查中作證所述雖略有差異，應
    屬正常反應，尚難僅因其所述時間略有出入即認定其證言不實，其出入部分應以
    先前供述較可採信。另，本院傳訊丙○○，就其何以事隔甚久，仍能確定與被告
    曾於九十一年七月二十三日下午三時至四時間在台北市○○○路、克強街口附近
    會面？據證人丙○○證稱「我有一個很好同學，生日是七月二十三日，他跟我是
    同年生，他或是我的生日，我們都會聯繫，我會記得是因為當天我跟他在一起，
    我中午跟他吃飯」、「（他叫）林宜輝，他未婚，他是台南人，住內湖」、「因
    為我跟同學聚餐，所以我聯想到還有什麼事情」，經本院以戶役政系統查詢確有
    與證人同年（五十三年）七月二十三日出生之林宜輝，出生地台南，住內湖，有
    其戶籍查詢資料在卷可稽，是證人丙○○證稱：其因為好友林宜輝生日，中午聚
    餐後，被告正好拿來一些粽子，所以其聯想而記得九十一年七月二十三日下午三
    時至四時許，與被告在台北市○○○路、克強街口附近見面一事，應可採信。則
    被告既於九十一年七月二十三日下午三時至四時許，與證人丙○○在台北市○○○路○段、克強街口附近會面，並有被告提出於同日下午三時二十一分於台北市
    ○○街7-ELEVEN購物統一發票可資佐證，被告辯稱：其不可能於同日下午三時十
    五分或二十五分告訴人指述之時間，在高速公路內湖交流道與告訴人發生糾紛而
    有公然侮辱、毀損之犯行等語，應可採信。
五、綜上所述，本件告訴人之指訴略有瑕疵，且有統一發票及證人丙○○之證述足認
    被告於告訴人所指犯罪發生時，人在距離甚遠之台北市○○○路○段、克強街口
    ，不可能在高速公路內湖交流道有公然侮辱、毀損之犯行，不能證明被告犯罪，
    自應依首揭規定而為被告無罪之諭知。
據上論斷，應依刑事訴訟法第三百零一條第一項判決如主文。
本案經檢察官陳家美到庭執行職務
中      華      民      國      九十二      年    九    月       三     日
                              臺灣士林地方法院刑事第四庭
                                          法  官    洪  慕  芳
右正本證明與原本無異。
如不服本判決，應於判決送達後十日內，向本院提出上訴狀。
                                          書記官    趙  彩  彤
中      華      民      國      九十二      年    九    月       五     日
附錄本判決論罪科刑依據之法條：
中華民國刑法第三百零九條第一項：
  公然侮辱人者，處拘役或三百元以下罰金。
中華民國刑法第三百五十四條：
  毀棄、損壞前二條以外之他人之物或致令不堪用，足以生損害於公眾或他人者，處
  二年以下有期徒刑、拘役或五百元以下罰金。


司法院資訊處製作；財團法人民間司法改革基金會備份。
